【裁判字號】    95,易,1286
【裁判日期】    951229
【裁判案由】    違反家庭暴力防治法等
【裁判全文】
臺灣彰化地方法院刑事判決              95年度易字第1286號
公  訴  人  臺灣彰化地方法院檢察署檢察官
被      告  乙○○
上列被告因違反家庭暴力防治法等案件，經檢察官提起公訴（95
年度偵字第8949號），因被告於本院準備程序中就被訴事實為有
罪之陳述，經本院合議庭裁定由受命法官進行簡式審判程序，本
院判決如下：
    主  文
乙○○違反保護令，累犯，處有期徒刑參月，如易科罰金以新臺
幣壹仟元折算壹日。
    事  實
一、乙○○前因連續施用第二級毒品案件，經本院於民國94年 8
    月1 日以94年度易字第581 號判處有期徒刑5 月，如易科罰
    金以銀元300 元折算1 日確定，甫於95年3 月11日縮刑期滿
    執行完畢。詎仍不思悛悔，明知甲○○係其胞姊，2 人間具
    有家庭暴力防治法第3 條第4 款所定之家庭成員關係，且乙
    ○○曾因對甲○○施用暴力，經本院家事法庭於95年7 月12
    日，以95年度家護字第406 號核發民事通常保護令，裁定命
    乙○○不得對甲○○實施身體或精神上不法侵害行為，亦不
    得直接或間接對於甲○○為騷擾行為，及應遠離甲○○位於
    彰化縣線西鄉○○村○○路154 號之住居所至少30公尺，有
    效期間10月，仍於收受上揭保護令後，因細故心生不滿，於
    飲酒後、上開保護令之有效期間內之95年9 月24日晚上7 時
    許，基於違反保護令及恐嚇之犯意，至甲○○之前揭住處門
    前，以敲打之方式要求甲○○開門，並恐嚇稱：「如妳不開
    門，要拿刀殺妳全家人及放火燒妳家」等語，及持石頭丟擲
    、毀損甲○○前開住處大門（毀損部分未據告訴），致甲○
    ○心生恐懼，致生危害於安全，以此方式對甲○○實施精神
    上之不法侵害行為、靠近甲○○之前揭住所，而違反上開保
    護令。
二、案經彰化縣警察局和美分局報請臺灣彰化地方法院檢察署檢
    察官偵查起訴，於本院準備程序進行中，被告先就被訴事實
    為有罪之陳述，經裁定行簡式審判程序。
    理  由
一、本件被告乙○○所犯係死刑、無期徒刑、最輕本刑為3 年以
    上有期徒刑以外之罪，其於準備程序就前揭被訴事實為有罪
    之陳述，經受命法官告知簡式審判程序之旨，並聽取其與公
    訴人之意見後，本院認無不得或不宜改依簡式審判程序進行
    之處，爰依刑事訴訟法第273 條之1 第1 項、第284 條之 1
    ，裁定本案由受命法官獨任進行簡式審判程序，合先敘明。
二、上揭事實，業經被告乙○○於本院訊問時坦承不諱（見本院
    95年度易字第1286號卷第24、35、40-42 頁），核與被害人
    即被告之胞姊甲○○在警詢中之證訴相符（見臺灣彰化地方
    法院95年度偵字第8949號卷第7 、8 頁），並有本院95年度
    家護字第406 號通常保護令裁定1 紙，與照片2 張附卷可稽
    （見臺灣彰化地方法院95年度偵字第8949號卷第8 、9 、53
    頁）。本件事證明確，被告犯行洵堪認定，應依法論科。
三、查被告乙○○與被害人甲○○為姊弟關係，屬家庭暴力防治
    法第3 條第4 款所定之家庭成員，是被告故意以加害生命、
    財產之事，恐嚇被害人致生危害於安全，應成立刑法所規定
    之恐嚇危害安全罪，屬家庭暴力防治法第2 條第2 項所稱之
    家庭暴力罪。核被告所為，係犯家庭暴力防治法第50條第 1
    款、第4 款之違反保護令罪、刑法第305 條之恐嚇危害安全
    罪。被告以1 要求被害人開門之行為觸犯上揭2 罪名，為想
    像競合犯，應依刑法第55條規定，從一重之違反保護令罪處
    斷。又被告前因連續施用第二級毒品案件，經本院於94年 8
    月1 日以94年度易字第581 號判處有期徒刑5 月，如易科罰
    金以銀元300 元折算1 日確定，甫於95年3 月11日縮刑期滿
    執行完畢，此有臺灣高等法院被告前案紀錄表及臺灣彰化地
    方法院檢察署刑案資料查註紀錄表各1 份在卷可憑，其於受
    有期徒刑執行完畢後，5 年以內故意再犯本件有期徒刑以上
    之罪，為累犯，應依刑法第47條第1 項規定，加重其刑。爰
    審酌被告身為被害人之胞弟，不僅未能尊敬胞姊、珍惜手足
    之情，竟動輒於飲酒後對被害人施以身體或精神上之不法侵
    害，無視本院民事通常保護令之拘束、保護；及其犯罪後自
    始否認恐嚇犯行，迨本院訊問時終能坦承不諱，且與被害人
    達成和解、經被害人表示原諒（見本院95 年 度易字第1286
    號卷第41頁反面），與其動機、目的、手段、智識等一切情
    狀，量處如主文所示之刑，並諭知易科罰金之折算標準。
據上論斷，應依刑事訴訟法第273 條之1第1項、第299條第1項前
段，家庭暴力防治法第50條第1 款、第4 款，刑法第11條前段、
第55條、第305 條、第41條第1 項前段、第47條第1 項，刑法施
行法第1條之1，判決如主文。
本案經檢察官莊佳偉到庭執行職務。
中    華    民    國    95    年    12    月    29    日
                  刑事第一庭    法  官  林秉暉
以上正本證明與原本無異。
如不服本判決，應於判決送達後10日內，向本院提出上訴狀 (須
附繕本)。
告訴人或被害人對於判決如有不服具備理由請求檢察官上訴者，
其上訴期間之計算係以檢察官收受判決正本之日期為準。
中    華    民    國    95    年    12    月    29    日
                                書記官  梁高賓
附錄本案論罪科刑法條全文
家庭暴力防治法第50條
違反法院依第13條、第15條所為之下列裁定者，為本法所稱之違
反保護令罪，處三年以下有期徒刑、拘役或科或併科新臺幣1000
00元以下罰金︰
一  禁止實施家庭暴力行為。
二  禁止直接或間接騷擾、接觸、通話或其他連絡行為。
三  命遷出住居所。
四  遠離住居所、工作場所、學校或其他特定場所。
五  命完成加害人處遇計畫：戒癮治療、精神治療、心理輔導或
    其他治療、輔導。
中華民國刑法第305條
以加害生命、身體、自由、名譽、財產之事，恐嚇他人致生危害
於安全者，處2年以下有期徒刑、拘役或3百元以下罰金。


司法院資訊處製作；財團法人民間司法改革基金會備份。
